Minutes et répertoires du notaire Simon BAUDEQUIN, 1er avril 1483 - 1528 (étude VIII)
Archives nationales
- Minutes de Simon BAUDEQUIN, 1er avril 1483 - 20 mai 1530; MC/ET/VIII/6 - MC/ET/VIII/128
  - Minutes. 1486, 29 mars - 1487, 14 avril, 29 mars 1486 - 14 avril 1487; MC/ET/VIII/20; Document détérioré.
    - 1486, 15 avril. Constitution par Nicolas Lenormant, marchand hôtelier à Milly-en -Gâtinais, à Pierre Lucas, receveur de Milly, de 10 l. t. de rente assise sur deux maisons à Milly, moyennant 100 l. t., 15 avril 1486; MC/ET/VIII/20
      constitution de rente; Lenormant, Nicolas; Lucas, Pierre
    - 1486, 16 avril. Bail par Thomas Chrétien, laboureur à Suresnes, à Girard Duhoussay, laboureur au Haut-Roule-lès-Paris, de trois quartiers de vigne à Chailleau, à la charge du paiement du cens et moyennant 32 s. p. de rente..-, 16 avril 1486 - 4 mai 1486; MC/ET/VIII/20; (détérioré). (Au dos de l'acte 1486-04-11, Vivien, Marguerite).
      À la suite: 1486, 4 mai. Transport de ce bail par Girard Duhoussay à Guillaume Duhoussay, son frère, laboureur à Paris.
      bail; Suresnes (Hauts-de-Seine); Chrétien, Thomas; Duhoussay, Girard; Duhoussay, Guillaume
    - 1486, 17 avril. Quittance donnée par Antoine Leblanc, maître des oeuvres en la ville et vicomté de Gisors, au vicomte de Gisors, par les main de Jean Julien, son lieutenant général de 45 l. t. qui lui sont dues chaque année à cause de son office. (Cancellé), 17 avril 1486; MC/ET/VIII/20
      quittance; Gisors (Eure); Gisors (M. de); Julien, Jean; Leblanc, Antoine
    - 1486, 18 avril. Constitution par Aubelet de La Fontayne, laboureur à Argenteuil, et Étiennette, sa femme, à Nicolas Lemur, chanoine de Saint-Honoré, de 48 s.p. de rente moyennant 30 l. t., 18 avril 1486; MC/ET/VIII/20; (détérioré par l'humidité)
      constitution de rente; Argenteuil (Val-d'Oise); La Fontaine, Aubelet de; La Fontaine, Etiennette; Lemur, Nicolas
    - 1486, 19 avril. Vente par Jacquet Bonnevie, laboureur au Plessis-Gassot, à Pierre Guion, marchand drapier, bourgeois de Paris, de huit vaisseaux de mouches à miel au Plessis moyennant 64 s. p. et de deux cent dix toisons de laine moyennant 9 l. t.,n et prise à bail par Jacquet Bonnevie des vaisseaux de mouche pour trois ans à la fin desquels ils les partageront entre eux., 19 avril 1486; MC/ET/VIII/20; (détérioré). (Au dos de l'acte 1486-04-07, Allart, Michelet, et à la suite de l'acte 1486-04-14, Janvier, Jean).
      acte de vente; Le Plessis-Gassot (Val-d'Oise); Bonnevie, Jacquet; Guion, Pierre
    - 1486, 20 avril. Déclaration d'Isabeau de Crémery, femme de Simon Villot, praticien en court d'église, fille de Jacques de Crémery, huissier au Parlement, et d'Isabeau Lemareschal, sa femme, décédés, petite-fille de Jean Lemareschal et de Catherine Huvée, sa femme, décédés, selon laquelle elle connaissait bien Robert et Michel Lemareschal, ses oncles, décédés; ces derniers avaient pour sœur Gillette Leroux, décédée, femme de Guillemot Leroux demeurant à Rouen, décédé, mère de Jean Leroux, vicaire de Rouen, décédé, et de Marie Leroux, épouse de Michel Basin, demeurant à Rouen, décédé; Michel Lemareschal a eu trois fils, Simon, Guion et Gilles; ayant mangé plusieurs fois avec Marie Leroux, elle l'a entendue dire que Simon, Guion et Gilles Lemareschal devaient être ses héritiers. .- (Au dos de l'acte 1486-04-17, Leblanc, Antoine)., 20 avril 1486; MC/ET/VIII/20; Détérioré par l'humidité.
      Du même jour. Même déclaration de Colette Devilly, veuve de Jean Rosnel, bourgeois de Paris, fille de Jean Devilly et de Catherine Lemareschal, sa femme décédés, petite fille de Jean Lemareschal et de Catherine Huvée.
      déclaration; Basin, Michel; Crémery, Isabeau de; Crémery, Jacques de; Devilly, Colette; Devilly, Jean; Huvée, Catherine; Lemareschal, Catherine; Lemareschal, Gilles; Lemareschal, Gillette; Lemareschal, Guyon; Lemareschal, Isabeau; Lemareschal, Jean; Lemareschal, Michel; Lemareschal, Robert; Lemareschal, Simon; Leroux, Guillemot; Leroux, Jean; Leroux, Marie; Rosnel, Jean; Villot, Simon
    - 1486, 22 avril. Déclaration de Thibault Germanet, prêtre, curé de Villers-sous-Saint-Leu, et de Jean Feuilleté, laboureur en ce lieu, selon laquelle Henri Nyolan, pêcheur à Précy, natif d'Angleterre, est charmeur de chevaux quand ils sont mesmarchés; Thibault Germanet l'a vu guérir une hacquenée cinq ans auparavant et il a guéri un cheval appartenant à Feuilleté., 22 avril 1486; MC/ET/VIII/20; (détérioré par l'humidité dans la partie inférieure).
      déclaration; Précy-sur-Oise (Oise); Villers-sous-Saint-Leu (Oise); Feuilleté, Jean; Germanet, Thibault; Niolan, Henri
    - 1486, 22 avril. Titre nouvel par Vivien Luillier, laboureur à Bagnolet, frère et héritier de Jean Luillier, laboureur en ce lieu, à Agnès, veuve de Laurent de Villecendrier, pour 18 s. p. de rente., 22 avril 1486; MC/ET/VIII/20; Détérioré par l'humidité. (Au dos de l'acte 1486-04-18, Delafontayne, Aubelin).
      titre nouvel; Bagnolet (Seine-Saint-Denis); Luillier, Jean (?); Luillier, Vivien; Villecendrier, Agnès de; Villecendrier, Laurent de
    - 1486, 22 avril. Bail par Jean Leprévost pour neuf ans d'une maison, jardin, terres et champarts à Montigny-Sainte-Félize moyennant dix muids de grain et deux pourceaux (le nom du preneur est absent)., 22 avril 1486; MC/ET/VIII/20
      bail; Leprévost, Jean
    - 1486, 24 avril. Procuration donnée par Jacquette et Jeanne Legourt, filles de Mathelin Legourt, demeurant à Houdan, décédé, et Jeanne, leur mère, pour vendre sur une maison assise ès faubourgs de Houdan, près de l'église., 24 avril 1486; MC/ET/VIII/20; Détérioré par l'humidité. (Au pied de l'acte 1486-04-17, Leblanc, Antoine).
      procuration; Houdan (Yvelines); Legourt, Jacquette; Legourt, Jeanne; Legourt, Mathelin
    - 1486, 26 avril. Constitution par noble Jean de La Cloche, seigneur de Rocquencourt au Val-de-Galie et de Froitmentel-lès-Givisy, à Denis de Hacqueville, avocat au Parlement, de 7 l. t. de rente moyennant 70 l. t., 26 avril 1486; MC/ET/VIII/20; (détérioré par l'humidité dans la partie inférieure).
      constitution de rente; Rocquencourt (Yvelines); Hacqueville, Denis de; La Cloche, Jean de
    - 1486, 26 avril. Transport par Jean Vobée, laboureur à Auberviliers et par Denise, sa femme, à Gillet Danet, de10 s. 8 d. p. de rente sur une maison à Aubervilliers, moyennant 72 s. p..- (Au dos de l'acte 1486-04-22, Germanet, Thibault)., 26 avril 1486; MC/ET/VIII/20
      cession; Aubervilliers (Seine-Saint-Denis); Danet, Gilles; Vobée, Denise; Vobée, Jean
    - 1486, 26 avril. Procuration donnée par Oudine Rocher veuve de Barthélémy Orry, tondeur de draps à Paris, à Jean Mareschal, seigneur d'Epineau, et à Guillaume Rocher, son père, pour obtenir les 20 l. t. dont le défunt l'a douée. .- (Au dos de l'acte 1486-04-22, Germanet, Thibault)., 26 avril 1486; MC/ET/VIII/20
      procuration; Epineau-les-Voves (Yonne); Mareschal, Jean; Orry, Barthélemy; Rocher, Guillaume; Rocher, Oudine
    - 1486, 27 avril. Accord pour fin de procès entre Jean Bonyère le jeune, marchand pelletier à Étampes, se portant fort de Jean Bonyère l'aîné, son père, marchand pelletier en ce lieu, d'une part, Jean Bourdillon et Jean Levasson l'aîné, marchands à Étampes, d'autre part, selon lequel Bourdillon et Levasson paient à Jean Bonyère le jeune, la somme de 40 l. t. que son père réclamait pour fourniture de blé., 27 avril 1486; MC/ET/VIII/20
      accord; Etampes (Essonne); Bonyère, Jean (l'aîné); Bonyère, Jean (le jeune); Bourdillon, Jean; Levasson, Jean (l'aîné)
    - 1486, 29 avril. Procuration par Pierre Fory, bourgeois de Breulle-en-Auvergne, à Antoine de Castille pour obtenir la somme de 231 l. 10 s. t. que lui doit Pierre de Respinasse, abbé de Beaulieu au pays de Barrois. .- (À la suite de l'acte 1486-04-17, Leblanc, Antoine)., 29 avril 1486; MC/ET/VIII/20
      procuration; Beaulieu-en-Argonne (Meuse); Castille, Antoine de; Fory, Pierre; Lespinasse, Pierre de
    - 1486, 3 mai. Accord entre Jean Vaulefin, faiseur de cartes à Paris, d'une part, Pierre Tissot, Jean Lisié, un nommé Marsault Delaistre, natif du pays de Limousin, Jean Fevye, tous dudit état, demeurant à Paris, selon lequel Vaulefin ne les poursuivra pas à cause des coups qu'il a reçus il y a huit jours au faubourg de la porte Saint-Honoré, moyennant 6 écus d'or., 3 mai 1486; MC/ET/VIII/20
      accord; Delaistre, Marsault; Fevye, Jean; Lisié, Jean; Tissot, Pierre; Vaulefin, Jean
    - 1486, 4 mai. Renonciation par Philippot Boulin, laboureur à Chatou, et Guillemette, sa femme, au profit d'Aubert Lebourguignon et d'Agnette sa femme, à plusieurs héritages exceptés deux arpents et deux quartiers de terre à Chatou..- (Au dos de l'acte 1486-05-03, Vaulefin, Jean)., 4 mai 1486; MC/ET/VIII/20
      renonciation; Chatou (Yvelines); Boulin, Guillemette; Boulin, Philippot; Lebourguignon, Agnette; Lebourguignon, Aubert
    - 1486, 8 mai. Accord entre Jean Hallois, prêtre à Paris, et Guillaume Rondeau, manouvrier à Paris, selon lequel Hallois baille Jeanne, la fille naturelle qu'il a eue de Robine Lavillaine, âgée de seize mois à Guillaume qui promet de la traiter comme sa propre fille et de lui faire apprendre le métier de lingerie..- (Au dos de l'acte 1486-04-22, Germanet, Thibault; au pied de l'acte 1486-04-26, Rocher, Oudine)., 8 mai 1486; MC/ET/VIII/20
      accord; Hallois, Jean; Lavillaine, Jeanne; Lavillaine, Robine; Rondeau, Guillaume
    - 1486, 10 mai. Déclaration de Jacques Davoult et Jean Alaye, prêtres à Paris, selon laquelle ils ont vu aux halles et friperie de Paris, deux jeunes religieux de l'abbaye Notre-Dame-de-la-Victoire-lès-Senlis laisser leur habits à un fripier en échange de deux robes courtes; ils les virent plus tard danser avec des filles de joie., 10 mai 1486; MC/ET/VIII/20; Détérioré par l'humidité.
      déclaration; Alaye, Jean; Davoult, Jacques
    - 1486, 12 mai. Procuration donnée par Jean Letellier, sergent à cheval à Michel de Villechartre, Pierre Parent et autres, pour résigner son office de sergent à cheval au profit de Chuppin Leleu..-, 12 mai 1486; MC/ET/VIII/20
      Du même jour. Promesse par Letellier de restituer à Chuppin la somme de 64 écus d'or au cas où il ne serait pas reçu à cet office..
      Du même jour. Procuration donnée par Chuppin aux mêmes pour résigner son office de sergent à verge au profit de Letellier..
      Du même jour. Promesse par Chuppin de restituer à Letellier la somme de 14 écus d'or au cas où il ne serait pas reçu à cet office..
      Du même jour. Obligation par Chuppin envers Letellier pour une somme de 12 écus d'or.
      procuration; promesse; obligation; Leleu, Chuppin; Letellier, Jean; Parent, Pierre; Villechartre, Michel de
    - 1486, 15 mai. Contrat de mariage entre Jean Lefèvre, marchand drapier à Paris, et Jeanne Letu, fille de Denis, bourgeois de Paris., 15 mai 1486; MC/ET/VIII/20; Détérioré par l'humidité.
      contrat de mariage; Lefèvre, Jean; Letu, Denis; Letu, Jeanne
    - 1486, 15 mai. Transport par Gérard Voullart et David Fortin à Jean Douset, leur frère, de deux créances de 35 s. 4 d. p. et de 12 s. p. et d'une mine de blé. (Expédition), 15 mai 1486; MC/ET/VIII/20
      cession; Douset, Jean; Fortin, David; Voullart, Gérard
    - 1486, 16 mai. Vente par Jacquet Bourdois, laboureur à Amblainvilliers à Laurent Guiart, procureur en Parlement, de deux arpents de terre à Aimblainvilliers, à la charge du paiement du cens et moyennant 10 l. t. (Parchemin)., 16 mai 1486; MC/ET/VIII/20
      Précisions sur les lieux: Verrières-le-Buisson (Essonne)--Amblainvilliers
      acte de vente; La Verrière (Yvelines); Verrières-le-Buisson (Essonne); Bourdois, Jacquet; Guiart, Laurent
    - 1486, 16 mai. Promesse par Guillaume de Nicole, facteur de la banque des Médicis de Lyon, demeurant à Paris, de porter au Pape et de ramener à Paris les deux procurations que lui a données Jean Panet, prêtre afin de résigner la cure de Notre-Dame de Ménil-Jean au diocèse de Sées au profit de Panet et afin d'accepter une pension de 8 ducats d'or par an pour Jean Lelong moyennant 30 l.t., 16 mai 1486; MC/ET/VIII/20
      promesse; Ménil-Jean (Orne); Innocent VIII (pape, 1432-1492); Lelong, Jean; Nicole, Guillaume de; Panet, Jean
    - 1486, 20 mai. Bail par Barthélémy Lebouge, sergent à verge, Antoine Grase, laboureur à Nanterre, de la moitié par indivis de terres et d'une plâtrière à Suresnes et Nanterre qui ont appartenu à Jean Pille, avoué, et à Guillemette, sa femme, décédés, et qui appartiennent auxdits Lebouge et Grase, moyennant 8 s. p. de rente., 20 mai 1486; MC/ET/VIII/20
      bail; Nanterre (Hauts-de-Seine); Suresnes (Hauts-de-Seine); Grase, Antoine; Lebouge, Barthélemy; Pille, Guillemette; Pille, Jean
    - 1486, 21 mai. Transport par Nicolas Mortreuf, marchand à Lille, à cause de Françoise Concordeau, sa femme, à Jean Oudart, mouleur juré de bûches à Paris, de leurs droits sur la succession de Jeanne Helne, mère de Françoise, femme en premières noces d'Anne Concordeau, et en secondes noces de Jean Oudart, moyennant 10 l. t..-, 21 mai 1486 - 13 juillet 1486; MC/ET/VIII/20
      À la suite: 1486, 13 juillet. Transport par Mathelin Lepotier, écuyer demeurant à Houldreville près Épernay en la seigneurie de Montfort, à cause de Perrette, sa femme, fille et héritière de la défunte, à Jean Oudart, de leurs droits sur ladite succession moyennant 15 l. t. et à condition qu'Oudart remette à Mathelin une obligation de 10 écus d'or donnée à Mathelin lors de son mariage.
      cession; Concordeau, Anne; Concordeau, Françoise; Helne, Jeanne; Lepotier, Mathelin; Lepotier, Perrette; Mortreuf, Nicolas; Oudart, Jean
    - 1486, 23 mai. Convention entre les marguilliers de Saint-Germain-l'Auxerrois et Martine, veuve de Robert Dugrul, selon laquelle Martine sera déchargée de la rente de 60 s.p. qu'elle doit aux marguilliers pour le paiement d'un obit fondé par son mari et elle pourra jouir sa vie durant de la moitié de la maison léguée par son mari à la fabrique lors de la fondation de l'obit moyennant 45 l. t. (Cancellé)., 23 mai 1486; MC/ET/VIII/20; (détérioré par l'humidité)
      convention; Dugrul, Martine; Dugrul, Robert
    - 1486, 23 mai. Constitution par Pierre Granger, écuyer, seigneur de Campois-en-Berry, à Jacques de La Roé, demeurant à Paris de 10 l. t. de rente, moyennant 100 l. t., 23 mai 1486; MC/ET/VIII/20; Détérioré par l'humidité. (Au dos de l'acte 1486-05-23, Dugrul, Robert).
      constitution de rente; Granger, Pierre; La Roé, Jacques de
    - 1486, 27 mai. Vente par Jacques Bachelier, bourgeois de Paris, à Michault Régnault, marchand voiturier par terre à Paris, d'un arpent et demi de friche autrefois en vigne au Haut-Roule, à la charge de paiement du cens dû à Saint-Nicolas-du-Louvre et moyennant 2 écus d'or., 27 mai 1486; MC/ET/VIII/20
      acte de vente; Bachelier, Jacques; Régnault, Michault
    - 1486, 27 mai. Bail par Aubert Lebourguignon, marchand boursier, bourgeois de Paris, et Agnette sa femme, à Gilbert Duboisfollet, laboureur à Marly-le-Châtel, d'une masure et jardin à Marly, rue de Maudétour, moyennant 6 s. p. de chief cens., 27 mai 1486; MC/ET/VIII/20
      Précisions sur les lieux: Marly-le-Châtel (Essonne)
      bail; Marly-le-Roi (Yvelines); Duboisfollet, Gilbert; Lebourguignon, Agnette; Lebourguignon, Aubert
    - 1486, 28 mai. Titre nouvel par Pierre Bouger, laboureur et maraîcher sur le chemin de Montmartre, pour trois quartiers de marais aux marais de Paris chargés de 12 s. p. de rente envers les marguilliers de l'église Saint-Eustache., 28 mai 1486; MC/ET/VIII/20; (détérioré par l'humidité dans la partie inférieure).
      titre nouvel; Bouger, Pierre
    - 1486, 30 mai. Déclaration de Nicolas Hardouyn selon laquelle ayant constitué le 21 mai 1473 avec Catherine Santé, sa femme, aux Cordelières de l'église Sainte-Claire à Saint-Marcel-lès-Paris au profit de Marie Huet, religieuse de cette église, nièce de Catherine Santé, 8 s. p. de rente, il assigne cette rente sur deux hôtels à Paris, rue Saint-Thomas-du-Louvre, et la déclare non rachetable durant la vie de Marie Huet., 30 mai 1486; MC/ET/VIII/20
      déclaration; Hardouyn, Nicolas; Huet, Marie; Santé, Catherine
    - 1486, 1er juin. Échange entre Jacquet Petit, laboureur à Paris, et Simon Cabourel, laboureur à Glatigny, de 5 s. p. de rente contre 2 s. 8 d. p. de rente, un demi arpent de terre à Saint-Cloud, et le tiers par indivis de cinq quartiers de terre à Saint-Cloud., 1er juin 1486; MC/ET/VIII/20; (détérioré par l'humdité).
      Précisions sur les lieux: Versailles (Yvelines)--Glatigny
      échange; Saint-Cloud (Hauts-de-Seine); Versailles (Yvelines); Cabourel, Simon; Petit, Jacquet
    - 1486, 3 juin. Constitution par Adenet Lebesgue, laboureur au Mesnil-Aubry à Mathelin Lepèletier, bourgeois de Paris, de 30 s. p. de rente moyennant 22 l. 10 s.t. (Cancellé)., 3 juin 1486; MC/ET/VIII/20
      constitution de rente; Le Mesnil-Aubry (Val-d'Oise); Lebesgue, Adenet; Lepeletier, Mathelin
    - 1486, 3 juin. Bail par Regnault Pernelle à Jean Cornées, laboueur à Bondy, et à Denise, sa femme, de son droit sur une masure et terre pour trois ans moyennant 23 s. p. de rente..- (Au dos de l'acte 1486-05-15, Voullart, Gérard)., 3 juin 1486; MC/ET/VIII/20
      bail; Bondy (Seine-Saint-Denis); Cornées, Denise; Cornées, Jean; Pernelle, Regnault
    - 1486, 4 juin. Donation par Jean Baudouyn, tisserand en linge à Saint-Denis-en-France, à Guillemette Baudouyn, sa fille, d'une maison, cour, cave et jardin à Saint-Denis, avant l'entrée de Guillemette en l'abbaye de Montmartre., 4 juin 1486; MC/ET/VIII/20; Détérioré par l'humidité.
      donation; Saint-Denis (Seine-Saint-Denis); Baudouin, Guillemette; Baudouin, Jean
    - 1486, 8 juin. Titre nouvel par Jean Noblet, laboureur à la Courneuve, pour des héritages chargés de deux setiers demi minot de blé et un setier d'avoine envers [...] Lebreton, seigneur de Villiers-le-Bel, conseiller du Roi et g[énéral] de ses finances., 8 juin 1486; MC/ET/VIII/20; Détérioré par l'humidité.
      titre nouvel; La Courneuve (Seine-Saint-Denis); Villiers-le-Bel (Val-d'Oise); Lebreton, Denis; Noblet, Jean
    - 1486, 9 juin. Bail par Marie Santé, veuve de Jacques de Saint-Germain, marchand bourgeois de Paris, à Michel Dupré, et à Perrette, sa femme d'un hôtel à Boissy et de quatre-vingt-quatre arpents trois quartiers de terre à Boissy-l'Aillerie, Aulny, Génicourt, Cormeilles, Montgérault, Puysieux, moyennant trois muids de grain., 9 juin 1486; MC/ET/VIII/20; Détérioré par l'humidité.
      bail; Boissy-l'Aillerie (Val-d'Oise); Cormeilles-en-Vexin (Val-d'Oise); Génicourt (Val-d'Oise); Osny (Val-d'Oise); Puiseux-Pontoise (Val-d'Oise); Dupré, Michel; Dupré, Perrette; Saint-Germain, Jacques de; Santé, Marie; commerçant
    - 1486, 10 juin. Vente par Pierre Guillot, laboureur à Suresnes, à Yvonnet-Alain Jouen, laboureur à Suresnes, de trois boisseaux de blé froment de rente qu'il a droit de prendre sur une pièce de terre à Yvias, moyennant 10 l. p., 10 juin 1486; MC/ET/VIII/20
      acte de vente; Suresnes (Hauts-de-Seine); Yvias (Côtes-d'Armor); Guillot, Pierre; Jouen, Yvonnet Alain
    - 1486, 10 juin. Déclaration de Guillaume Vauguyon, marchand et prévôt de Marly-le-Châtel, selon laquelle trois ans auparavant, les sergents de Marly emprisonnèrent un nommé Fromentin et ses enfants qu'ils avaient trouvés coupant du bois sans aveu en la garenne de Rocquencourt, et Vauguyon les délivra après que Colin Bordeleaue, laboureur à Rocquencourt eût porté la preuve qu'il les avait envoyés là sur l'ordre de Jean de La Cloche, seigneur de Rocquencourt, et de Louis Gallet son frère..- (Au dos de l'acte 1486-05-28, Bouger, Pierre)., 10 juin 1486; MC/ET/VIII/20
      déclaration; Marly-le-Roi (Yvelines); Rocquencourt (Yvelines); Bordeleau, Colin; Fromentin (M.); Gallet, Louis; La Cloche, Jean de; Vauguyon, Guillaume
    - 1486, 11 juin. Contrat de mariage entre Jean Ducandas, tonnelier à Paris, et Marguerite, fille de Simon Paillet, demeurant à Pont-sur-Yonne, décédé, et de Philiberte, sa veuve., 11 juin 1486; MC/ET/VIII/20; Détérioré par l'humidité.
      contrat de mariage; Ducandas, Jean; Paillet, Marguerite; Paillet, Philiberte; Paillet, Simon
    - 1486, 12 juin. Vente par Jean Letailleur, marchand drapier et chaussetier, bourgeois de Paris, commis par justice à faire les réparations nécessaires sur un hôtel ayant appartenu à Nicolas de Neufville, vendeur de poisson de mer ès halles de Paris, décédé, sis rue de la Comtesse d'Artois, à l'enseigne de l'Image Saint-Martin, à Jacques Brahier, de cinq toises, trois quarts de toise, trois pieds et trois quarts de pied du mur mitoyen entre l'hôtel de Neufville et celui de Brahier, moyennant 4 l. 8 s. p. .- (Au dos de l'acte 1486-04-22, Leprévost, Jean)., 12 juin 1486; MC/ET/VIII/20
      acte de vente; Brahier, Jacques; Letailleur, Jean; Neufville, Nicolas de
    - 1486, 12 juin. Déclarations par Pierre Mérault, brigandinier à Paris, demeurant rue Saint-Denis, Antoine Roty, aussi brigandinier, et Jean Touffin, haubergeonnier à Paris demeurant rue de la Heaumerie, à la requête de Simon Berche, marchand de chevaux selon laquelle, depuis un an, ils ont vu la veuve de Jacques Boulas, armurier à Paris, demeurant rue de la Heaumerie, en procès avec Simon Berche, faire mener un cheval de poil roman sur un moulin à armurier en une cave attenante à la maison de Jean Touffin, et fatiguer le cheval sur ce moulin même après que le cheval soit malade., 12 juin 1486; MC/ET/VIII/20; Détérioré par l'humidité. (Au dos de l'acte 1486-06-03, Lebesgue, Adenet).
      déclaration; Berche, Simon; Boulas, Jacques; Mérault, Pierre; Roty, Antoine; Touffin, Jean
    - 1486, 13 juin Vente par Gassot Lewel, marchand mercier, bourgeois de Paris, et Jeanne Cornoulle, sa femme, à Jean Target, marchand fripier, bourgeois de Paris, de deux auvents à étaux en la halle de la friperie moyennant 100 l. t., 13 juin 1486; MC/ET/VIII/20
      acte de vente; Cornoulle, Jeanne; Lewel, Gassot; Target, Jean
    - 1486, 14 juin. Bail par Germain de Marle, général maître des monnaies du Roi, à Pierre Donjon, meunier à Gonesse, pour neuf ans, d'un moulin à blé appelé le moulin Vischerel, à Tilloy, avec une maison et des terres y attenant moyennant 16 l. p., une mine de ferme de blé par semaine, et la moitié des fruits récoltés., 14 juin 1486; MC/ET/VIII/20; Détérioré par l'humidité.
      bail; Gonesse (Val-d'Oise); Le Thillay (Val-d'Oise); Donjon, Pierre; Marle, Germain de (14..-15..)
    - 1486, 17 juin. Titre nouvel par Girault Gallot, meunier au moulin de Basset en la paroisse de Longport, pour des héritages au val de Brétigny, en la châtellenie de Montlhéry, chargés de 40 s. p. de rente envers Thomas Alexandre et obligation envers Thomas Alexandre de 15 l. t..- (Au dos de l'acte 1486-06-01, Petit Jacquet)., 17 juin 1486; MC/ET/VIII/20
      titre nouvel; Brétigny-sur-Orge (Essonne); Longpont-sur-Orge (Essonne); Alexandre, Thomas; Gallot, Girault
    - 1486, 17 juin. Sommation par Charles Dorgemont à la veuve d'Antoine Leblanc de payer aux religieuses du couvent de Longchamp les arrérages pour douze années de la rente de 5 s. p dûe aux religieuses sur deux arpents et demi de vigne à Rosny, dont il est propriétaire puisque Antoine Leblanc avait promis à Martin de Nogent, précédent propriétaire de la vigne d'acquitter cette rente. .-, 17 juin 1486 - 4 juillet 1486; MC/ET/VIII/20; ( très détérioré par l'humidité).
      À la suite: 1486, 4 juillet. Quittance de rachat par Guillaume de Lyon, procureur des religieuses du couvent de Longchamp à la veuve d'Antoine Leblanc de 70 s. t. pour les 5 s. p. de rente.
      Précisions sur les lieux: Auteuil (ancien village)--Longchamp (abbaye); Longchamp (ancien village d'Auteuil)--Abbaye
      quittance; Longchamp (abbaye de); Auteuil (ancienne commune); Rosny-sous-Bois (Seine-Saint-Denis); Dorgemont, Charles; Leblanc, Antoine; Lyon, Guillaume de; Nogent, Martin de